【裁判字號】    99,台上,3963
【裁判日期】    990624
【裁判案由】    偽造文書等罪
【裁判全文】
最高法院刑事判決            九十九年度台上字第三九六三號
上  訴  人  甲○○
選任辯護人  薛西全律師
            劉妍孝律師
            邱國逢律師
上列上訴人因偽造文書等罪案件，不服台灣高等法院台中分院中
華民國九十七年八月二十六日第二審判決（九十七年度上訴字第
一五０二號，起訴案號：台灣彰化地方法院檢察署九十六年度偵
字第四四三一、四六七六、六九五九號），提起上訴，本院判決
如下：
    主  文
上訴駁回。
    理  由
一、偽造文書部分
按刑事訴訟法第三百七十七條規定，上訴於第三審法院，非以判
決違背法令為理由，不得為之。是提起第三審上訴，應以原判決
違背法令為理由，係屬法定要件。如果上訴理由書狀並未依據卷
內訴訟資料，具體指摘原判決不適用何種法則或如何適用不當，
或所指摘原判決違法情事，顯與法律規定得為第三審上訴理由之
違法情形，不相適合時，均應認其上訴為違背法律上之程式，予
以駁回。本件原判決維持第一審論處上訴人甲○○共同偽造私文
書，足以生損害於公眾及他人罪刑之判決，駁回該部分其在第二
審之上訴。已詳敘其認定犯罪事實所憑之證據及認定之理由，從
形式上觀察，並無判決違背法令之情形存在。而證據之取捨及事
實之認定，為事實審法院之職權，茍其判斷無違經驗法則或論理
法則，即不能任意指為違法。原判決依憑上訴人之自白、扣案偽
造引擎號碼「N28058」、「EF000 00000 」號之引擎二顆，內政
部警政署刑事警察局民國九十六年五月三日刑鑑字第0960066317
號、九十六年六月十三日刑鑑字第960089502 號鑑定書，參酌卷
內其他證據調查之結果，綜合判斷，認上訴人有其事實欄所載之
偽造文書犯行，已詳敘取捨證據之心證理由，所為論斷，無違經
驗法則及論理法則，亦無所指理由矛盾之違法情形存在。又刑之
量定，屬法院職權裁量之事項，原判決就偽造文書部分量處上訴
人有期徒刑一年，減為有期徒刑六月，係以行為人之責任為基礎
，並審酌刑法第五十七條所列事項等一切情狀，既未逾越法定刑
度，復無失出失入之情形，不生違背法令之問題。此外，上訴意
旨，仍執陳詞任意爭執，而於原判決究竟如何違背法令，並無任
何具體之指摘，難謂已符合首揭法定上訴要件，其該部分上訴違
背法律上之程式，應予駁回。
二、故買贓物部分
按刑事訴訟法第三百七十六條所列各罪之案件，經第二審判決者
，不得上訴於第三審法院，為該法條所明定。本件上訴人另因故
買贓物九罪，經原審依刑法第三百四十九條第二項論處罪刑，核
屬刑事訴訟法第三百七十六條第七款之案件。依首開說明，既經
第二審判決，自不得上訴於第三審法院，上訴人猶提起上訴，顯
為法所不許，應併予駁回。
據上論結，應依刑事訴訟法第三百九十五條前段，判決如主文。
中    華    民    國  九十九  年    六    月  二十四  日
                      最高法院刑事第十一庭
                          審判長法官  洪  佳  濱
                                法官  韓  金  秀
                                法官  段  景  榕
                                法官  陳  東  誥
                                法官  何  菁  莪
本件正本證明與原本無異
                                      書  記  官
中    華    民    國  九十九  年    六    月  二十九  日
                                                     m

司法院資訊處製作；財團法人民間司法改革基金會備份。
